【裁判字號】    92,交聲,37
【裁判日期】    920221
【裁判案由】    違反道路交通管理處罰條例聲明異議
【裁判全文】
臺灣新竹地方法院交通事件裁定                      九十二年度交聲字第三七號
    移
    異  議  人  甲○○
右列受處分人因違反道路交通管理處罰條例案件，對於交通部公路總局新竹區監理所
於中華民國九十二年一月二十四日所為之竹監自字第駕裁五０─Ｅ00000000
號違反道路交通管理事件裁決書聲明異議，本院裁定如左：
    主  文
異議駁回。
    理  由
一、按汽車駕駛人，駕駛汽車有左列情形之一，而本章各條無處罰之規定者，處新臺
    幣九百元以上一千八百元以下罰鍰：三、不遵守道路交通標誌、標線、號誌之指
    示者。道路交通管理處罰條例第六十條第二項第三款定有明文；又汽車駕駛人，
    違反第六十條第二項第一款至第三款情形之一者，除依原條款處罰鍰外，並記違
    規點數一點，此為同法第六十三條第一項第一款所明定。
二、本件受處分人即異議人甲○○駕駛車牌號碼Ｌ五─九二一五號自用小客車，於民
    國九十一年十一月二十一日十時五十三分許，行經新竹縣寶山鄉○○村○○路，
    於劃設有「禁止車輛駕駛人在該標線範圍內臨時停車之黃色網狀線」範圍內之路
    口等停紅燈，而未遵守該禁制標線，為新竹縣警察局竹東分局新城派出所警員拍
    照逕行舉發異議人上開違規情事，並依道路交通管理處罰條例第六十條第二項第
    三款及第六十三條第一項之規定，裁處罰鍰新臺幣（下同）九百元，並記違規點
    數一點。
三、聲明異議意旨略以：異議人甲○○於上開時地駕駛Ｌ五─九二一五號自小客車，
    行經於該路口時，紅黃燈號變換，其於紅燈亮起時停車，異議人為遵守號誌不闖
    紅燈，且其停車位置係在號誌燈之前，惟白實線之停止線劃設在號誌燈設置處前
    五公尺至六公尺，導致車子停止時已越過停止線而停在黃色網狀線範圍內，惟該
    黃色網狀線之其車停止位置並不影響左右兩方之車流，若停止標線劃設在接近黃
    色網狀線，而黃色網狀線劃設在路中央平衡處，異議人便不致違規，是本件係因
    標線劃設不當導致異議人違規等語，爰就交通部公路總局新竹區監理站所為之上
    開裁決，依法聲明異議。
四、經查，本件異議人違反道路交通管理事件之違規事由，業經交通部公路總局新竹
    區監理所向原舉發單位查證，其違規事實十分明確，舉發無訛，有新竹縣警察局
    舉發違反道路交通管理事件通知單、新竹縣警察局竹東分局九十二年一月三日東
    警交裁字第０九一００二二四八六號函及照片一幀附卷足憑，而異議人對於其車
    輛等停處之位置並不爭執，觀之卷附照片，異議人之停車位置確實已越過白實線
    之停止線，而停止在黃色網狀線範圍內，且異議人提起異議之理由係認「因標線
    劃設不當，誤入陷阱違規」，而非否認違規，是異議人於上開時、地確有違規之
    情，應可認定。異議人若對交通標誌、標線、號誌之設置認有不當，應循其他方
    式請求相關單位就該號誌進行勘驗、評估而另為移設或處置，並非就異議人之前
    已然觸犯行政法規事項之行為尋求法院予以裁定撤銷。是原處分機關依據道路交
    通管理處罰條例第六十條第二項第三款之規定，以異議人不遵守道路交通標線之
    指示之違規行為，裁決處異議人罰鍰新臺幣九百元，並依同條例第六十三條第一
    項第一款記違規點數一點，洵屬有據；綜上所陳，異議人之異議為無理由，應依
    道路交通案件處理辦法第十九條之規定，裁定如主文。
中      華      民      國    九十二    年      二      月    二十一    日
                          臺灣新竹地方法院交通法庭
                                      法  官  楊    麗    文
右正本證明與原本無異。
如不服本裁定，應於裁定送達後五日內向本院提出抗告狀。
                                      書記官  陳    秀    子
中      華      民      國    九十二    年      二      月    二十一    日


司法院資訊處製作；財團法人民間司法改革基金會備份。
